【裁判字號】    98,上易,2495
【裁判日期】    981126
【裁判案由】    過失傷害
【裁判全文】
臺灣高等法院刑事判決                98年度上易字第2495號
上  訴  人  臺灣桃園地方法院檢察署檢察官
被      告  甲○○
選任辯護人  蔡榮德律師
上列上訴人因被告過失傷害案件，不服臺灣桃園地方法院98年度
交易字第140號，中華民國98年8月10日第一審判決（起訴案號：
臺灣桃園地方法院檢察署98年度偵字第1823號），提起上訴，本
院判決如下：
    主  文
上訴駁回。
    理  由
一、本案經本院審理結果，認第一審判決以不能證明被告甲○○
    犯罪，對被告為無罪之諭知，核無不當，應予維持，並引用
    第一審判決書記載之證據及理由（如附件）。
二、檢察官上訴意旨略以：證人沈長霖係案發當日早上方受被告
    請託一同前往案發地點，且證人沈長霖與告訴人乙○○在案
    發之前並無恩怨，當日是第一次見面。又參以被告偕同證人
    沈長霖抵達後，雙方幾無對談，證人沈長霖即已出手毆打告
    訴人乙○○，若果被告並未請託證人沈長霖代為出手追討債
    務，則證人沈長霖僅是單純陪同前往，顯無強行出頭、無緣
    無故毆打告訴人乙○○之理，至被告曾請證人沈長霖停手，
    應係被告本欲請證人沈長霖出手代為教訓，惟因告訴人乙○
    ○年事已高，故請證人沈長霖稍事節制，方有此言，因此被
    告與證人沈長霖就本案傷害犯行，堪認具有犯意聯絡，被告
    自應就告訴人乙○○因此所受傷害同負其責，認原審對於案
    內與待證事實有重要關係，有依法調查或雖已調查而未調查
    明白，其判決當然違背法令，爰提起上訴，謀求救濟等語。
    惟查：本件公訴人係以被告涉犯刑法第284條第1項前段過失
    傷害罪嫌提起公訴，原審以告訴人指訴其受有傷害係遭沈長
    霖毆打所致；參以卷附敏盛綜合醫院診斷證明書所載告訴人
    受有「頭部外傷併血腫、左胸痛疑似挫傷」之傷勢（見偵卷
    第19頁），顯非拉扯間之碰撞或自行跌倒所致；再依目擊證
    人黃珍慧及沈長霖於原審審理之證述，認被告應無拉扯、毆
    打或肢體碰觸告訴人之舉，核與卷內證據資料相符，洵屬有
    據，且其認定並未違反論理法則及經驗法則。至於沈長霖雖
    係受被告請託一同前往案發地點，且與告訴人在案發之前並
    無恩怨，然證人即告訴人乙○○於原審證稱：「沈長霖問我
    兒子有無在家，口氣很不好，我回答說他不住這，沈長霖隨
    即就踢我」、「被告看到就大叫一聲『啊』，還制止沈長霖
    ，叫沈長霖不要打我」、「被告沒有叫沈長霖打我，我是不
    說謊的」、「（問：妳剛才說被告在場，則被告有無與妳發
    生肢體衝突或打妳？）完全沒有，被告在沈長霖打我時，有
    大叫一聲『啊』，還立刻制止沈長霖，我是不說謊的，說謊
    會有報應的」、「被告並沒有叫沈長霖打我，沈長霖一見面
    就踹我」、「（問：被告當天有無與妳拉扯？）沒有，我是
    不說謊的，被告只是說我兒子欠她錢而已，被告完全沒有拉
    我，是沈長霖踢我，被告還『啊』一聲制止沈長霖」等語在
    卷（見原審卷第18-20 頁），足見傷害告訴人者應係沈長霖
    無誤，且被告有在旁制止，故尚難以被告係與沈長霖一同前
    往即遽認其與沈長霖間就故意傷害犯行有犯意聯絡。此外，
    復查無其他積極證據足證被告涉有過失傷害犯行，不能證明
    被告犯罪，原審依法為無罪之諭知，核無違誤，應予維持。
    檢察官上訴意旨仍執前詞，指摘原判決不當，為無理由，應
    予駁回。
據上論斷，應依刑事訴訟法第373條、第368條，判決如主文。
本案經檢察官吳茂松到庭執行職務。
中    華    民    國    98    年    11    月    26    日
                  刑事第五庭  審判長 法  官  高明哲
                                     法  官  林洲富
                                     法  官  劉秉鑫
以上正本證明與原本無異。
不得上訴。
                                     書記官  蔡宜蓁
中    華    民    國    98    年    11    月    26    日


司法院資訊處製作；財團法人民間司法改革基金會備份。
